Config:
  hfst:
    Gen: ../../../src/generator-gt-norm.hfst
    Morph: ../../../src/analyser-gt-norm.hfst
  xerox:
    Gen: ../../../src/generator-gt-norm.xfst
    Morph: ../../../src/analyser-gt-norm.xfst
    App: lookup

Tests:

  Verb - k̲áy - ENGLISH : # CLASS_AY_STEM_1

     k̲áy+V+Sg+Impv: k̲áy
     k̲áy+V+Imm+Pres: k̲áyga
     k̲áy+V+Interr+Simp+Pres: k̲áy
     k̲áy+V+Simp+Pres: k̲áygang
     k̲áy+V+Dir+Past: k̲áygan
     k̲áy+V+Rel: k̲áys
     k̲áy+V+NonFact: k̲áyang
     k̲áy+V+Interr+Pres+Hab: k̲áygang
     k̲áy+V+Pres+Hab: k̲áyganggang
     k̲áy+V+Pres+Hab+NonFact: k̲áygangang
     k̲áy+V+Dir+Past+Hab: k̲áygiinii
     k̲áy+V+Interr+Past+Hab: k̲áygaangaa
     k̲áy+V+Indir+Past+Hab: k̲áygaangaan
     k̲áy+V+Interr+Fut+Long: k̲áyäsaa
     k̲áy+V+Interr+Fut+Short: k̲áyäs
     k̲áy+V+Simp+Fut: k̲áyäsaang
     k̲áy+V+Imm+Fut: k̲áyäsga
     k̲áy+V+Rel+Fut: k̲áyäsaas
     k̲áy+V+Fut+NonFact: k̲áyäsaa.ang
     k̲áy+V+Interr+Near+Fut: k̲áyang k̲asaʼáa
     k̲áy+V+Near+Fut: k̲áyang k̲asaʼáang
     k̲áy+V+Interr+VNear+Fut: k̲áyang k̲asaasdláa
     k̲áy+V+VNear+Fut: k̲áyang k̲asaasdláang
     k̲áy+V+Bias+Imm+Pres: k̲áyʼuuj
     k̲áy+V+Bias+Simp+Pres: k̲áyʼuujang
     k̲áy+V+Res: k̲áyäsaaʼuujang
     k̲áy+V+Bias+Interr+Pres: k̲áyʼus
     k̲áy+V+Bias+Interr+Past: k̲áyʼujaa
     k̲áy+V+Bias+Interr+Past+Hab: k̲áyʼuujaangaa
     k̲áy+V+Bias+Interr+Fut: k̲áyäsaaʼus
     k̲áy+V+Cert+Fut: k̲áyäsaaʼahlans
     k̲áy+V+Fut+Rflx+Interr: k̲áyäseehl
     k̲áy+V+Pl+Impv: k̲áyʼuu
     k̲áy+V+3pl+Imm+Pres: k̲áyʼwaa
     k̲áy+V+3pl+Interr+Simp+Pres: k̲áyʼwaa
     k̲áy+V+3pl+Simp+Pres: k̲áyʼwaang
     k̲áy+V+3pl+Dir+Past: k̲áyʼwägan
     k̲áy+V+3pl+Interr+Past: k̲áyʼaawaa
     k̲áy+V+3pl+Indir+Past: k̲áyʼaawaan
     k̲áy+V+3pl+Rel: k̲áyʼwaas
     k̲áy+V+3pl+Rel+Evid: k̲áyʼaawaas
     k̲áy+V+3pl+NonFact: k̲áyʼwaa.ang
     k̲áy+V+3pl+Past+NonFact: k̲áyʼaawaa.ang
     k̲áy+V+3pl+Interr+Pres+Hab: k̲áygangʼwaa
     k̲áy+V+3pl+Pres+Hab: k̲áygangʼwaang
     k̲áy+V+3pl+Pres+Hab+NonFact: k̲áygangʼwaa.ang
     k̲áy+V+3pl+Dir+Past+Hab: k̲áyʼwägiinii
     k̲áy+V+3pl+Interr+Past+Hab: k̲áyʼwägaangaa
     k̲áy+V+3pl+Indir+Past+Hab: k̲áyʼwägaangaan
     k̲áy+V+3pl+Interr+Fut+Long: k̲áyʼwaaäsaa
     k̲áy+V+3pl+Interr+Fut+Short: k̲áyʼwaaäs
     k̲áy+V+3pl+Simp+Fut: k̲áyʼwaaäsaang
     k̲áy+V+3pl+Imm+Fut: k̲áyʼwaaäsga
     k̲áy+V+3pl+Rel+Fut: k̲áyʼwaaäsaas
     k̲áy+V+3pl+Fut+NonFact: k̲áyʼwaaäsaa.ang
     k̲áy+V+3pl+Interr+Near+Fut: k̲áyʼwaa.ang k̲asaʼáa
     k̲áy+V+3pl+Near+Fut: k̲áyʼwaa.ang k̲asaʼáang
     k̲áy+V+3pl+Interr+VNear+Fut: k̲áyʼwaa.ang k̲asaasdláa
     k̲áy+V+3pl+VNear+Fut: k̲áyʼwaa.ang k̲asaasdláang
     k̲áy+V+3pl+Bias+Imm+Pres: k̲áyʼwaaʼuuj
     k̲áy+V+3pl+Bias+Simp+Pres: k̲áyʼwaaʼuujang
     k̲áy+V+3pl+Res: k̲áyʼwaaäsaaʼuujang
     k̲áy+V+3pl+Bias+Interr+Pres: k̲áyʼwaaʼus
     k̲áy+V+3pl+Bias+Interr+Past: k̲áyʼwaaʼujaa
     k̲áy+V+3pl+Bias+Interr+Past+Hab: k̲áyʼwaaʼuujaangaa
     k̲áy+V+3pl+Bias+Interr+Fut: k̲áyʼwaaäsaaʼus
     k̲áy+V+3pl+Cert+Pres: k̲áyʼwaaʼahlanggang
     k̲áy+V+3pl+Cert+Past: k̲áyʼwaaʼahlanggan
     k̲áy+V+3pl+Cert+Past+Hab: k̲áyʼwaaʼahlanggiinii
     k̲áy+V+3pl+Cert+Fut: k̲áyʼwaaäsaaʼahlans
     k̲áy+V+3pl+Cert+Rel: k̲áyʼwaaʼahlans
     k̲áy+V+3pl+Ints+Past: k̲áyʼaawaaʼahlang
     k̲áy+V+3pl+Cont: k̲áyʼaawaaʼahlanggaa
     k̲áy+V+3pl+Ctfact+Pres: k̲áyʼaawaaʼahlanggang
     k̲áy+V+3pl+Rflx: k̲áyʼwaaʼahl
     k̲áy+V+3pl+Fut+Rflx+Interr: k̲áyʼwaaäseehl
     k̲áy+V+Neg+Sg+Impv: k̲áyʼang
     k̲áy+V+Neg+Imm+Pres: k̲áyʼangga
     k̲áy+V+Neg+Interr+Simp+Pres: k̲áyʼang
     k̲áy+V+Neg+Simp+Pres: k̲áyʼanggang
     k̲áy+V+Neg+Dir+Past: k̲áyʼanggan
     k̲áy+V+Neg+Interr+Past: k̲áyʼaangaa
     k̲áy+V+Neg+Indir+Past: k̲áyʼaangaan
     k̲áy+V+Neg+Rel: k̲áyʼans
     k̲áy+V+Neg+Rel+Evid: k̲áyʼaangaas
     k̲áy+V+Neg+NonFact: k̲áyʼangang
     k̲áy+V+Neg+Past+NonFact: k̲áyʼaangaa.ang
     k̲áy+V+Neg+Interr+Pres+Hab: k̲áyʼanggang
     k̲áy+V+Neg+Pres+Hab: k̲áygangʼanggang
     k̲áy+V+Neg+Pres+Hab+NonFact: k̲áygangʼangang
     k̲áy+V+Neg+Dir+Past+Hab: k̲áyʼanggiinii
     k̲áy+V+Neg+Interr+Past+Hab: k̲áyʼanggaangaa
     k̲áy+V+Neg+Indir+Past+Hab: k̲áyʼanggaangaan
     k̲áy+V+Neg+Interr+Fut+Long: k̲áyʼangäsaa
     k̲áy+V+Neg+Interr+Fut+Short: k̲áyʼangäs
     k̲áy+V+Neg+Simp+Fut: k̲áyʼangäsaang
     k̲áy+V+Neg+Imm+Fut: k̲áyʼangäsga
     k̲áy+V+Neg+Rel+Fut: k̲áyʼangäsaas
     k̲áy+V+Neg+Fut+NonFact: k̲áyʼangäsaa.ang
     k̲áy+V+Neg+Interr+Near+Fut: k̲áyang k̲asaaʼáng
     k̲áy+V+Neg+Near+Fut: k̲áyang k̲asaaʼánggang
     k̲áy+V+Neg+Interr+VNear+Fut: k̲áyang k̲asaasdläʼáng
     k̲áy+V+Neg+VNear+Fut: k̲áyang k̲asaasdläʼánggang
     k̲áy+V+Neg+Bias+Imm+Pres: k̲áyʼangʼuuj
     k̲áy+V+Neg+Bias+Simp+Pres: k̲áyʼangʼuujang
     k̲áy+V+Neg+Res: k̲áyʼangäsaaʼuujang
     k̲áy+V+Neg+Bias+Interr+Pres: k̲áyʼangʼus
     k̲áy+V+Neg+Bias+Interr+Past: k̲áyʼangʼujaa
     k̲áy+V+Neg+Bias+Interr+Past+Hab: k̲áyʼangʼuujaangaa
     k̲áy+V+Neg+Bias+Interr+Fut: k̲áyʼangäsaaʼus
     k̲áy+V+Neg+Cert+Pres: k̲áyʼaangʼahlanggang
     k̲áy+V+Neg+Cert+Past: k̲áyʼaangʼahlanggan
     k̲áy+V+Neg+Cert+Past+Hab: k̲áyʼaangʼahlanggiinii
     k̲áy+V+Neg+Cert+Fut: k̲áyʼangäsaaʼahlans
     k̲áy+V+Neg+Cert+Rel: k̲áyʼaangʼahlans
     k̲áy+V+Neg+Ints+Past: k̲áyʼaangaaʼahlang
     k̲áy+V+Neg+Cont: k̲áyʼaangaaʼahlanggaa
     k̲áy+V+Neg+Ctfact+Pres: k̲áyʼaangaaʼahlanggang
     k̲áy+V+Neg+Rflx: k̲áyʼaangʼahl
     k̲áy+V+Neg+Fut+Rflx+Interr: k̲áyʼangäseehl
     k̲áy+V+Neg+Pl+Impv: k̲áyʼangʼuu
     k̲áy+V+Neg+3pl+Imm+Pres: k̲áyʼangʼwaa
     k̲áy+V+Neg+3pl+Interr+Simp+Pres: k̲áyʼangʼwaa
     k̲áy+V+Neg+3pl+Simp+Pres: k̲áyʼangʼwaang
     k̲áy+V+Neg+3pl+Dir+Past: k̲áyʼangʼwägan
     k̲áy+V+Neg+3pl+Interr+Past: k̲áyʼangʼaawaa
     k̲áy+V+Neg+3pl+Indir+Past: k̲áyʼangʼaawaan
     k̲áy+V+Neg+3pl+Rel: k̲áyʼangʼwaas
     k̲áy+V+Neg+3pl+Rel+Evid: k̲áyʼangʼaawaas
     k̲áy+V+Neg+3pl+NonFact: k̲áyʼangʼwaa.ang
     k̲áy+V+Neg+3pl+Past+NonFact: k̲áyʼangʼaawaa.ang
     k̲áy+V+Neg+3pl+Interr+Pres+Hab: k̲áygangʼangʼwaa
     k̲áy+V+Neg+3pl+Pres+Hab: k̲áygangʼangʼwaang
     k̲áy+V+Neg+3pl+Pres+Hab+NonFact: k̲áygangʼangʼwaa.ang
     k̲áy+V+Neg+3pl+Dir+Past+Hab: k̲áyʼangʼwägiinii
     k̲áy+V+Neg+3pl+Interr+Past+Hab: k̲áyʼangʼwägaangaa
     k̲áy+V+Neg+3pl+Indir+Past+Hab: k̲áyʼangʼwägaangaan
     k̲áy+V+Neg+3pl+Interr+Fut+Long: k̲áyʼangʼwaaäsaa
     k̲áy+V+Neg+3pl+Interr+Fut+Short: k̲áyʼangʼwaaäs
     k̲áy+V+Neg+3pl+Simp+Fut: k̲áyʼangʼwaaäsaang
     k̲áy+V+Neg+3pl+Imm+Fut: k̲áyʼangʼwaaäsga
     k̲áy+V+Neg+3pl+Rel+Fut: k̲áyʼangʼwaaäsaas
     k̲áy+V+Neg+3pl+Fut+NonFact: k̲áyʼangʼwaaäsaa.ang
     k̲áy+V+Neg+3pl+Interr+Near+Fut: k̲áyʼwaa.ang k̲asaaʼáng
     k̲áy+V+Neg+3pl+Near+Fut: k̲áyʼwaa.ang k̲asaaʼánggang
     k̲áy+V+Neg+3pl+Interr+VNear+Fut: k̲áyʼwaa.ang k̲asaasdläʼáng
     k̲áy+V+Neg+3pl+VNear+Fut: k̲áyʼwaa.ang k̲asaasdläʼánggang
     k̲áy+V+Neg+3pl+Bias+Imm+Pres: k̲áyʼangʼwaaʼuuj
     k̲áy+V+Neg+3pl+Bias+Simp+Pres: k̲áyʼangʼwaaʼuujang
     k̲áy+V+Neg+3pl+Res: k̲áyʼangʼwaaäsaaʼuujang
     k̲áy+V+Neg+3pl+Bias+Interr+Pres: k̲áyʼangʼwaaʼus
     k̲áy+V+Neg+3pl+Bias+Interr+Past: k̲áyʼangʼwaaʼujaa
     k̲áy+V+Neg+3pl+Bias+Interr+Past+Hab: k̲áyʼangʼwaaʼuujaangaa
     k̲áy+V+Neg+3pl+Bias+Interr+Fut: k̲áyʼangʼwaaäsaaʼus
     k̲áy+V+Neg+3pl+Cert+Pres: k̲áyʼangʼwaaʼahlanggang
     k̲áy+V+Neg+3pl+Cert+Past: k̲áyʼangʼwaaʼahlanggan
     k̲áy+V+Neg+3pl+Cert+Past+Hab: k̲áyʼangʼwaaʼahlanggiinii
     k̲áy+V+Neg+3pl+Cert+Fut: k̲áyʼangʼwaaäsaaʼahlans
     k̲áy+V+Neg+3pl+Cert+Rel: k̲áyʼangʼwaaʼahlans
     k̲áy+V+Neg+3pl+Ints+Past: k̲áyʼangʼaawaaʼahlang
     k̲áy+V+Neg+3pl+Cont: k̲áyʼangʼaawaaʼahlanggaa
     k̲áy+V+Neg+3pl+Ctfact+Pres: k̲áyʼangʼaawaaʼahlanggang
     k̲áy+V+Neg+3pl+Rflx: k̲áyʼangʼwaaʼahl
     k̲áy+V+Neg+3pl+Fut+Rflx+Interr: k̲áyʼangʼwaaäseehl

